ACORDAO-COMPLETO-2338884

ACÓRDÃO DE RELAÇÃO

ACÓRDÃO DE RELAÇÃO 149/2019 ATA 1/2019 - PRIMEIRA CÂMARA

Acórdão 149/2019-TCU-Primeira Câmara
	Os Ministros do Tribunal de Contas da União ACORDAM, por unanimidade, com fundamento nos arts. 1º, inciso I, 16, inciso I, 17 e 23, inciso I, da Lei n. 8.443/1992, c/c os arts. 143, inciso I, alínea a, 207 e 214, inciso I, do Regimento Interno/TCU, em julgar as contas dos responsáveis a seguir indicados regulares e dar-lhes quitação plena, sem prejuízo de fazer as seguintes recomendações e de dar ciência das seguintes impropriedades, de acordo com os pareceres emitidos nos autos: 
1. Processo TC-Processo 028.535/2017-0 (PRESTAÇÃO DE CONTAS - Exercício: 2016) 
	1.1. Responsáveis: Adão Candido Lopes dos Santos (XXX.717.040-XX) ; Alexandre de Souza Santini Rodrigues (XXX.391.787-XX) ; Aloysio Antonio Castelo Guapindaia (XXX.865.812-XX) ; Amilson Teixeira de Godoy (XXX.236.168-XX) ; Ana Flavia Cabral Souza Leite (XXX.514.618-XX) ; Anna Paula Montini (XXX.876.348-XX) ; Antonio Alfredo Bertini de Torres Bandeira (XXX.394.604-XX) ; Antonio de Oliveira (XXX.575.907-XX) ; Bruno Santos de Oliveira (XXX.615.257-XX) ; Carla Carusi Dozzi (XXX.766.208-XX) ; Carlos Beyrodt Paiva Neto (XXX.767.608-XX) ; Carlos Francisco Amorim de Carvalho (XXX.915.967-XX) ; Carlos Roberto Ferreira Brandao (XXX.944.298-XX) ; Carlos Victor Freitas Moura (XXX.016.244-XX) ; Claudia Schulz (XXX.224.310-XX) ; Claudio Lins de Vasconcelos (XXX.578.145-XX) ; Daniel Castro Doria de Menezes (XXX.639.221-XX) ; Eduardo Mattedi Furquim Werneck (XXX.659.775-XX) ; Eduardo Pareja Coelho (XXX.308.426-XX) ; Eduardo Reis Silva (XXX.556.089-XX) ; Erivaldo Oliveira da Silva (XXX.208.435-XX) ; Felipe Caldeira Marron da Rocha (XXX.352.797-XX) ; Flavio Adauto Fenolio (XXX.109.838-XX) ; Francisco de Castro Mucci (XXX.182.587-XX) ; Germano Andrade Ladeira (XXX.932.346-XX) ; Guilherme Rosa Varella (XXX.169.188-XX) ; Gustavo de Britto Freire Pacheco (XXX.144.067-XX) ; Helena Maria Porto Severo da Costa (XXX.967.527-XX) ; Humberto Ferreira Braga (XXX.671.327-XX) ; Indaia Freire da Silva (XXX.990.792-XX) ; Ivana Bentes Oliveira (XXX.274.117-XX) ; Joao Batista Moraes de Andrade (XXX.448.208-XX) ; Joao Caldeira Brant Monteiro de Castro (XXX.485.918-XX) ; Jose Armenio de Brito Cruz (XXX.353.848-XX) ; Jose Paulo Soares Martins (XXX.910.460-XX) ; João Luiz Silva Ferreira (XXX.111.485-XX) ; Juana Nunes Pereira (XXX.544.767-XX) ; Jurema de Sousa Machado (XXX.702.756-XX) ; Katia Santos Bogea (XXX.422.953-XX) ; Lais Gabriele Weber (XXX.337.708-XX) ; Leandro Falleiros Rodrigues Carvalho (XXX.254.768-XX) ; Lia Calabre de Azevedo Felix (XXX.148.087-XX) ; Lucilia Helena Craveiro Soares (XXX.795.397-XX) ; Lucineide Alves Barros (XXX.217.171-XX) ; Luiza Ribeiro Gonçalves (XXX.977.111-XX) ; Magali Guedes de Magela Moura (XXX.278.181-XX) ; Manoel Rangel Neto (XXX.524.478-XX) ; Marcelo Calero Faria Garcia (XXX.684.297-XX) ; Marcelo Mattos Araujo (XXX.721.728-XX) ; Marcos Alves de Souza (XXX.598.561-XX) ; Maria Aparecida da Silva Abreu (XXX.580.207-XX) ; Mariana Ribas da Silva (XXX.992.187-XX) ; Marta Ribeiro Rocha e Silva de Senna (XXX.617.657-XX) ; Orvalina Ornelas Nascimento (XXX.122.801-XX) ; Paulo Cesar Lima Cid Junior (XXX.266.837-XX) ; Paulo Roberto Vieira Ribeiro (XXX.422.635-XX) ; Pedro Azevedo Vasconcellos (XXX.204.820-XX) ; Pedro Sergio Lima Ortale (XXX.397.241-XX) ; Raimundo Benoni Franco (XXX.794.326-XX) ; Raphael Valadares Alves (XXX.949.771-XX) ; Renata Bittencourt (XXX.511.738-XX) ; Renato de Andrade Lessa (XXX.289.647-XX) ; Roberto Joao Pereira Freire (XXX.353.694-XX) ; Rodolfo Tsunetaka Tamanaha (XXX.862.288-XX) ; Samuel Barichello Conceição (XXX.059.988-XX) ; Sara Carolina Rocha de Souza (XXX.341.007-XX) ; Sergio Ricardo da Cruz Duarte (XXX.081.261-XX) ; Sheila Machado de Aragão (XXX.382.307-XX) ; Simone Antonia Colen (XXX.243.541-XX) ; Stepan Nercessian (XXX.723.837-XX) ; Vinicius Gomes Wu (XXX.164.607-XX) ; Volnei Cunha Canonica (XXX.968.800-XX) 
	1.2. Órgão/Entidade: Secretaria Executiva do Ministério da Cultura – SE/MinC.
	1.3. Relator: Ministro-Substituto Marcos Bemquerer Costa.
	1.4. Representante do Ministério Público: Procurador Rodrigo Medeiros de Lima.
	1.5. Unidade Técnica: Secretaria de Controle Externo da Educação, da Cultura e do Desporto (SecexEduc) .
	1.6. Representação legal: não há.
	1.7. Recomendações/Ciência:
	1.7.1. recomendar ao Ministério da Cultura – MinC que:
	1.7.1.1. os próximos Termos de Execução Descentralizadas – TEDs estabeleçam cronograma de repasse financeiro e cronograma de execução física e, além disso, condicionem os repasses financeiros da descentralização às entregas estabelecidas no cronograma de execução física, de modo que o repasse referente a determinada etapa só seja efetuado após a entrega completa da etapa anterior;
	1.7.1.2. priorize a conclusão do Manual de Termos de Execução Descentralizadas – TEDs, o qual deverá abarcar a atuação do Ministério da Cultura tanto no papel de unidade descentralizadora quanto no papel de unidade descentralizada, haja vista a potencial relevância desse instrumento para a padronização e transparência desses ajustes e como forma de mitigar riscos na condução desses ajustes; 
	1.7.1.3. condicione os repasses futuros dos Termos de Execução Descentralizada – TEDs firmados com a Universidade Federal do ABC – UFABC (Processo 01400.Processo 062344/2015-57) à efetiva entrega dos produtos e projetos previstos no cronograma de execução física contido no terceiro termo aditivo ao referido TED;
	1.7.1.4. desenvolva normativo que defina diretrizes – aplicáveis a todas as secretarias do Ministério da Cultura – para a gestão das transferências voluntárias, institucionalizando procedimentos e rotinas para todas as fases do processo, desde a concessão e acompanhamento do instrumento, até a prestação de contas e eventual instauração de Tomada de Contas Especial;
	1.7.1.5. padronize o processo de recepção e aceite dos pareceres técnicos relacionados a projetos culturais apoiados pelo Programa Nacional de Apoio à Cultura – Pronac, com a definição de critérios objetivos e subjetivos para a avaliação e consequente remuneração de cada parecer; 
	1.7.1.6. exija a declaração formal pelo parecerista ou membro da Comissão Nacional de Incentivo à Cultura – CNIC de que não está impedido para apreciar o projeto que lhe está sendo submetido;
	1.7.1.7. desenvolva trilhas de auditoria (cruzamento de dados) no Sistema de Apoio às Leis de Incentivo à Cultura – Salic para verificação e detecção de eventuais impedimentos, diante das hipóteses previstas nos normativos em vigor no MinC (art. 3º da Portaria 39/2017; e art. 21 da Resolução 1/2013) ;
	1.7.2. dar ciência ao Ministério da Cultura que:
	1.7.2.1. no âmbito de Termos de Execução Descentralizada – TEDs, a ausência de previsão da obrigatoriedade de prestação de contas pela entidade descentralizadora em seu relatório de gestão, o que foi identificado nos TEDs firmados com a Universidade Federal do ABC – UFABC (Processo 01400Processo 062344/2015-57) e com a Universidade Federal do Paraná – UFPR (Processo 01400.045448/2015-05) , afronta ao disposto na Diretriz 02/2014 da Comissão Gestora do Sistema de Gestão de Convênios e Contratos de Repasse do Governo Federal – Siconv e aos princípios da publicidade e do dever de prestar contas, ambos insculpidos na Constituição Federal de 1988, respectivamente, no art. 37, caput, e no art. 70, parágrafo único;
	1.7.2.2. no âmbito de Termos de Execução Descentralizada – TEDs em que o MinC figure como descentralizador, a ausência de análise detalhada do custo dos itens previstos no Plano de Trabalho, de forma a validar o valor objeto da descentralização, evitando descentralizações em excesso ou insuficientes para os propósitos formulados, o que foi identificado nos TEDs firmados com a Universidade Federal do ABC – UFABC (processo 01400Processo 062344/2015-57) e com a Universidade Federal do Paraná – UFPR (processo 01400.045448/2015-05) , afronta ao disposto no art. 116, inciso IV, da Lei 8.666/1993 e o princípio do planejamento disposto no art. 6º, inciso I, do Decreto-Lei 200/1967.

Primeira Câmara

Secretaria Executiva do Ministério da Cultura - SE/MinC.

Adão Candido Lopes dos Santos (XXX.717.040-XX); Alexandre de Souza Santini Rodrigues (XXX.391.787-XX); Aloysio Antonio Castelo Guapindaia (XXX.865.812-XX); Amilson Teixeira de Godoy (XXX.236.168-XX); Ana Flavia Cabral Souza Leite (XXX.514.618-XX); Anna Paula Montini (XXX.876.348-XX); Antonio Alfredo Bertini de Torres Bandeira (XXX.394.604-XX); Antonio de Oliveira (XXX.575.907-XX); Bruno Santos de Oliveira (XXX.615.257-XX); Carla Carusi Dozzi (XXX.766.208-XX); Carlos Beyrodt Paiva Neto (XXX.767.608-XX); Carlos Francisco Amorim de Carvalho (XXX.915.967-XX); Carlos Roberto Ferreira Brandao (XXX.944.298-XX); Carlos Victor Freitas Moura (XXX.016.244-XX); Claudia Schulz (XXX.224.310-XX); Claudio Lins de Vasconcelos (XXX.578.145-XX); Daniel Castro Doria de Menezes (XXX.639.221-XX); Eduardo Mattedi Furquim Werneck (XXX.659.775-XX); Eduardo Pareja Coelho (XXX.308.426-XX); Eduardo Reis Silva (XXX.556.089-XX); Erivaldo Oliveira da Silva (XXX.208.435-XX); Felipe Caldeira Marron da Rocha (XXX.352.797-XX); Flavio Adauto Fenolio (XXX.109.838-XX); Francisco de Castro Mucci (XXX.182.587-XX); Germano Andrade Ladeira (XXX.932.346-XX); Guilherme Rosa Varella (XXX.169.188-XX); Gustavo de Britto Freire Pacheco (XXX.144.067-XX); Helena Maria Porto Severo da Costa (XXX.967.527-XX); Humberto Ferreira Braga (XXX.671.327-XX); Indaia Freire da Silva (XXX.990.792-XX); Ivana Bentes Oliveira (XXX.274.117-XX); Joao Batista Moraes de Andrade (XXX.448.208-XX); Joao Caldeira Brant Monteiro de Castro (XXX.485.918-XX); Jose Armenio de Brito Cruz (XXX.353.848-XX); Jose Paulo Soares Martins (XXX.910.460-XX); João Luiz Silva Ferreira (XXX.111.485-XX); Juana Nunes Pereira (XXX.544.767-XX); Jurema de Sousa Machado (XXX.702.756-XX); Katia Santos Bogea (XXX.422.953-XX); Lais Gabriele Weber (XXX.337.708-XX); Leandro Falleiros Rodrigues Carvalho (XXX.254.768-XX); Lia Calabre de Azevedo Felix (XXX.148.087-XX); Lucilia Helena Craveiro Soares (XXX.795.397-XX); Lucineide Alves Barros (XXX.217.171-XX); Luiza Ribeiro Gonçalves (XXX.977.111-XX); Magali Guedes de Magela Moura (XXX.278.181-XX); Manoel Rangel Neto (XXX.524.478-XX); Marcelo Calero Faria Garcia (XXX.684.297-XX); Marcelo Mattos Araujo (XXX.721.728-XX); Marcos Alves de Souza (XXX.598.561-XX); Maria Aparecida da Silva Abreu (XXX.580.207-XX); Mariana Ribas da Silva (XXX.992.187-XX); Marta Ribeiro Rocha e Silva de Senna (XXX.617.657-XX); Orvalina Ornelas Nascimento (XXX.122.801-XX); Paulo Cesar Lima Cid Junior (XXX.266.837-XX); Paulo Roberto Vieira Ribeiro (XXX.422.635-XX); Pedro Azevedo Vasconcellos (XXX.204.820-XX); Pedro Sergio Lima Ortale (XXX.397.241-XX); Raimundo Benoni Franco (XXX.794.326-XX); Raphael Valadares Alves (XXX.949.771-XX); Renata Bittencourt (XXX.511.738-XX); Renato de Andrade Lessa (XXX.289.647-XX); Roberto Joao Pereira Freire (XXX.353.694-XX); Rodolfo Tsunetaka Tamanaha (XXX.862.288-XX); Samuel Barichello Conceição (XXX.059.988-XX); Sara Carolina Rocha de Souza (XXX.341.007-XX); Sergio Ricardo da Cruz Duarte (XXX.081.261-XX); Sheila Machado de Aragão (XXX.382.307-XX); Simone Antonia Colen (XXX.243.541-XX); Stepan Nercessian (XXX.723.837-XX); Vinicius Gomes Wu (XXX.164.607-XX); Volnei Cunha Canonica (XXX.968.800-XX)

MARCOS BEMQUERER

não há.

Procurador Rodrigo Medeiros de Lima.

PRESTAÇÃO DE CONTAS (PC)

Secretaria de Controle Externo da Educação, da Cultura e do Desporto (SecexEduc).